臺灣新北地方法院刑事裁定
111年度單禁沒字第359號
聲  請  人  臺灣新北地方檢察署檢察官
被      告  周啓超




上列聲請人因被告違反毒品危害防制條例案件（110年度毒偵字
第3314、3741、4343、4626、5081號、110年度毒偵緝字第277號
），聲請宣告沒收違禁物（111年度聲沒字第167號），本院裁定
如下：
    主  文
扣案如附表所示之物均沒收銷燬。
    理  由
一、聲請意旨略以：被告周啓超前因違反毒品危害防制條例（施
    用第一級毒品、第二級毒品）案件，經聲請人以110年度毒
    偵字第1610、2817、3314、3741、4343、4626、5081、5405
    、5590號、110年度毒偵緝字第277號為不起訴處分確定，而
    扣案如附表所示之物，經送鑑定結果，分別檢出如附表所示
    之第一級及第二級毒品成分，均屬違禁物，爰依法聲請宣告
    沒收銷燬等語。
二、按違禁物，不問屬於犯罪行為人與否，沒收之；違禁物或專
    科沒收之物得單獨宣告沒收，刑法第38條第1項、第40條第2
    項分別定有明文。又查獲之第一級、第二級毒品及專供製造
    或施用第一級、第二級毒品之器具，不問屬於犯罪行為人與
    否，均沒收銷燬之，毒品危害防制條例第18條第1項前段亦
    有明定。再按依毒品危害防制條例第18條第1項規定，得諭
    知沒收並銷燬之者，以查獲之毒品及專供製造或施用毒品之
    器具為限，固不及於毒品之外包裝、吸食器及分裝匙等工具
    ；然若毒品本身已經微量附著器具內，無從析離，該器具自
    應隨同毒品一併沒收銷燬（最高法院94年度台上字第6213號
    判決意旨參照）。
三、經查，被告因施用第一級毒品、第二級毒品案件，經聲請人
    於民國110年12月29日以110年度毒偵字第1610、2817、3314
    、3741、4343、4626、5081、5405、5590號、110年度毒偵
    緝字第277號為不起訴處分確定，有前開不起訴處分書及臺
    灣高等法院被告前案紀錄表在卷可參。而扣案如附表所示之
    物，經送鑑定結果，分別含有如附表所示之第一級、第二級
    毒品成分，有如附表所示之鑑定書可以佐證，均屬違禁物，
    而該等毒品及殘渣，並無與其外包裝袋、裝盛之吸食器、分
    裝勺及針筒析離的實益及必要，可一體視為毒品違禁物。是
    如附表所示之違禁物，均應沒收銷燬，又送驗耗損部分之毒
    品因業已滅失，不另宣告沒收銷燬，附此敘明。
四、依刑事訴訟法第220條、第455條之36第2項，毒品危害防制
    條例第18條第1項前段，刑法第11條、第40條第2項，裁定如
    主文。
中　　華　　民　　國　　111 　年　　8 　　月　　8 　　日
                  刑事第二十庭  法　官  陳宏璋
上列正本證明與原本無異。
如不服本裁定，應於裁定送達後五日內敘明抗告理由，向本院提
出抗告狀。
                                書記官  許維倫
中　　華　　民　　國　　111 　年　　8 　　月　　9 　　日
附表
編號 名稱 重量及鑑驗結果 證據出處 備註 1 第一級毒品海洛因2包（白色粉末） ⒈毛重0.4606公克（含無法與毒品析離之塑膠袋），淨重0.0972公克，取樣0.0015公克，驗餘淨重0.0957公克。 ⒉檢出第一級毒品海洛因成分。 臺北榮民總醫院109年4月23日北榮毒鑑字第C0000000號毒品成分鑑定書（見毒偵字第1628號卷第48頁）。 聲請書附表編號1 2 第一級毒品海洛因1包（白色粉末） ⒈毛重0.4234公克（含無法與毒品析離之塑膠袋），淨重0.2515公克，取樣0.0031公克，驗餘淨重0.2484公克。 ⒉檢出第一級毒品海洛因成分。 臺北榮民總醫院108年12月12日北榮毒鑑字第C0000000號毒品成分鑑定書（見毒偵字第6378號卷第40頁）。 聲請書附表編號2 3 吸食器4組 ⒈總毛重2.4242公克。 ⒉以乙醇溶液沖洗吸食器，沖洗液進行鑑驗分析，檢出第二級毒品安非他命、甲基安非他命及N,N-二甲基安非他命成分。   4 分裝勺（吸管）2支 ⒈總毛重0.78公克。 ⒉證物外觀顏色一致，隨機抽取1件進行分析，檢出第一級毒品海洛因成分（另檢出第三級毒品愷他命成分）。 台灣尖端先進生技醫藥股份有限公司毒品原物鑑定實驗室110年6月7日毒品證物鑑定分析報告（見毒偵字第4343號卷第49頁）。 聲請書附表編號3 5 針筒7支 ⒈總毛重13.15公克。 ⒉證物外觀顏色一致，隨機抽取1件進行分析，檢出第一級毒品海洛因成分。 台灣尖端先進生技醫藥股份有限公司毒品原物鑑定實驗室110年6月7日毒品證物鑑定分析報告（見毒偵字第4343號卷第48頁）。  6 第一級毒品海洛因1包（土黃色粉末） ⒈毛重1.4646公克（含無法與毒品析離之塑膠袋及標籤），淨重0.1225公克，取樣0.0024公克，驗餘淨重0.1201公克。 ⒉檢出第一級毒品海洛因成分。 臺北榮民總醫院108年12月13日北榮毒鑑字第C0000000號毒品成分鑑定書（見毒偵字第6199號卷第57頁）。 聲請書附表編號4 7 第一級毒品海洛因2包（米白色粉末） ⒈淨重0.03公克，驗餘淨重0.03公克，空包裝總重0.44公克。 ⒉經檢驗均含第一級毒品海洛因成分。 法務部調查局濫用藥物實驗室108年11月13日調科壹字第10823024310號鑑定書（見毒偵字第5548號卷第52頁）。 聲請書附表編號5 8 第一級毒品海洛因2包（白色粉末） ⒈淨重1.14公克，驗餘淨重1.12公克，空包裝總重1.34公克。 ⒉經檢驗均含第一級毒品海洛因成分。   9 第二級毒品甲基安非他命1包（白色粉末） ⒈淨重4.83公克，驗餘淨重4.81公克，空包裝重0.59公克。 ⒉經檢驗含微量第二級毒品甲基安非他命成分。   10 第二級毒品甲基安非他命3包（白色或透明晶體） ⒈毛重2.5392公克（含無法與毒品析離之塑膠袋），淨重1.9829公克，取樣0.0018公克，驗餘淨重1.9811公克。 ⒉檢出第二級毒品甲基安非他命成分。 臺北榮民總醫院108年11月4日北榮毒鑑字第C0000000號毒品成分鑑定書（見毒偵字第5548號卷第47頁）。  11 第二級毒品甲基安非他命1包（白色或透明晶體） ⒈毛重1.1731公克（含無法與毒品析離之塑膠袋），淨重0.9731公克，取樣0.0032公克，驗餘淨重0.9699公克。 ⒉檢出第二級毒品甲基安非他命成分。   12 第二級毒品甲基安非他命1包（白色或透明晶體） ⒈毛重0.3820克（含無法與毒品析離之塑膠袋及標籤），淨重0.0656公克，取樣0.0146公克，驗餘淨重0.0510公克。 ⒉檢出第二級毒品甲基安非他命成分。測得純度79.0％，純質淨重0.0518公克。 臺北榮民總醫院109年1月31日北榮毒鑑字第C0000000號毒品成分鑑定書、北榮毒鑑字第C0000000–Q號毒品純度鑑定書各1份（見毒偵字第6753號卷第49頁正反面）。 聲請書附表編號6